臺灣高等法院臺中分院刑事判決　　　　　　　　　　九十三年度上訴字第九九二號
　　上　訴　人　甲○○
　　即　被　告
右上訴人因毒品危害防制條例案件，不服臺灣台中地方法院九十三年度訴字第六０二
號中華民國九十三年五月二十日第一審判決（起訴案號：臺灣台中地方法院檢察署九
十三年度毒偵字第六一七號），提起上訴，本院判決如左：
      主  文
上訴駁回。
      事  實
一、甲○○前因違反肅清煙毒條例、麻醉藥品管理條例經本院判處有期徒刑三年四月
    、七月，定應執行刑有期徒刑三年六月確定；又因違反肅清煙毒條例、麻醉藥品
    管理條例經原審法院判決有期徒刑三年六月、八月，定應執行刑有期徒刑四年確
    定；另犯偽造文書罪經原審法院判處有期徒刑三月確定，三者接續執行，於民國
    八十七年三月十七日假釋交付保護管束，嗣於九十年八月四日未經撤銷假釋執行
    完畢。又因施用毒品案件，經觀察、勒戒結果，認有繼續施用毒品之傾向，經原
    審法院以九十年度毒聲字第五一八一號裁定令入戒治處所施以強制戒治，於強制
    戒治期滿後，由臺灣臺中地方法院檢察署檢察官於九十一年十一月二十二日，以
    九十一年度戒毒偵字第四七四號為不起訴處分確定。詎仍不知戒絕，竟基於施用
    第一級毒品海洛因之概括犯意，自九十三年二月七、八日某時起至九十三年二月
    十二日十五時五十分許止，在其所有車牌號碼二七五一－ＦＷ號之自小客車內，
    以將第一級毒品海洛因羼入香煙內吸食之方式連續施用第一級毒品海洛因多次，
    施用頻率約每七、八小時一次。復另基於施用第二級毒品之概括犯意，自九十三
    年二月七、八日某時起至九十三年二月十一日二十時許，在其所有之前開自用小
    客車或臺中市○區○○街二四八號三樓三○一室內，以將第二級毒品安非他命放
    入玻璃球內，以火燒烤使其產生白色煙霧加以吸食之方式，連續施用第二級毒品
    安非他命多次，施用頻率為一天一次。嗣為警於九十三年二月十二日十七時許，
    在臺中市○區○○○街七十號前，甲○○所有車號二七五一－ＦＷ號自小客車旁
    查獲，並扣得第一級毒品海洛因一包（驗後淨重○點二六公克；原扣得之毛重共
    七點○一公克，經送驗結果，其中一包含有海洛因成分驗後淨重○點二六公克，
    其餘驗後淨重為六點四七公克者係含氯麻黃素），另在臺中市○區○○街二四八
    號三樓三○一室及隔壁屋頂上扣得第一級毒品海洛因二十二小包（驗後共淨重：
    十一點○五公克）、第二級毒品安非他命（含袋重十點四公克），供施用第一級
    毒品海洛因用之電子磅秤一個、葡萄糖一罐，分裝袋七小包，供施用第二級毒品
    安非他命用之安非他命吸食器（玻璃球）一個、酒精燈二個。
二、案經臺中市警察局第五分局報告臺灣臺中地方法院檢察署檢察官偵查起訴。
    理  由
一、右揭事實，業據上訴人即被告甲○○  (以下簡稱被告)於原審審理時坦承不諱，
    且被告為警查獲後，經採集其尿液送檢驗結果，呈嗎啡及安非他命之陽性反應，
    此有詮昕科技股份有限公司出具之濫用藥物尿液檢驗附卷可稽（偵卷第七六頁）
    。且分別於被告所有之車號二七五一－ＦＷ號自小客車旁扣得及在臺中市○區○
    ○街二四八號三樓三○一室及隔壁屋頂上扣得第一級毒品海洛因一包（驗後淨重
    ○點二六公克）、二十二小包（驗後共淨重：十一點○五公克），經送鑑定結果
    ，均含有第一級毒品海洛因成分，亦有法務部調查局九十三年四月二十二日之鑑
    定通知書在卷可憑，足見被告自白與事實相符。次查被告前因施用毒品案件，經
    觀察、勒戒結果，認有繼續施用毒品之傾向，經原審法院以九十年度毒聲字第五
    一八一號裁定令入戒治處所施以強制戒治，於九十一年十月十九日強制戒治期滿
    執行完畢，此有臺灣高等法院被告全國前案紀錄表在卷可稽。其於強制戒治執行
    完畢後，五年內再行施用毒品，自應依法予以論科。本件事證明確，被告犯行堪
    以認定。
二、核被告所為，係犯毒品危害防制條例第十條第一項、第二項之施用第一級、第二
    級毒品罪。其於施用毒品前後持有毒品之低度行為，為施用之高度行為所吸收，
    不另論罪。被告先後多次施用海洛因、安非他命之犯行，時間緊接，犯罪構成要
    件相同，顯係基於概括犯意為之，均應分別依連續犯之規定論以一罪，並加重其
    刑。又其所犯連續施用第一級毒品罪、連續施用第二級毒品罪二罪之間，犯意各
    別，行為互殊，應予分論併罰。被告前因違反肅清煙毒條例、麻醉藥品管理條例
    經本院判處有期徒刑三年四月、七月，定應執行刑有期徒刑三年六月確定；又因
    違反肅清煙毒條例、麻醉藥品管理條例經原審法院判決有期徒刑三年六月、八月
    ，定應執行刑有期徒刑四年確定；另犯偽造文書罪經原審法院判處有期徒刑三月
    確定，三者接續執行，於八十七年三月十七日假釋交付保護管束，嗣於九十年八
    月四日未經撤銷假釋執行完畢，有臺灣高等法院被告全國前案紀錄表在卷可憑，
    其於有期徒刑執行完畢五年內再犯本件有期徒刑以上之罪，為累犯，均應依法遞
    加重其刑。原審以被告罪証明確，適用上開毒品危害防制條例第十條第一項、第
    二項、第十八條第一項前段，刑法第十一條、第五十六條、第四十七條、第五十
    一條第五款，第三十八條第一項第二款之規定，並審酌被告施用毒品除戕害自身
    健康外，併對社會秩序產生不良影響，惟所施用之期間非長，且犯後於原審法院
    審理時已坦認罪行，態度尚屬良好等一切情狀，分別就連續施用第一級毒品部分
    ，量處有期徒刑壹年，就連續施用第二級毒品部分，量處有期徒刑捌月，並定應
    執行刑為有期徒刑壹年陸月，復說明公訴人雖分別就施用第一級毒品、第二級毒
    品之犯行請求判處有期徒刑一年二月、六月，惟審酌前開事項，認為施用第一級
    毒品、第二級毒品之犯行應以分別判處有期徒刑一年、八月為適當。再就扣案之
    海洛因二十三包（驗後共淨重：十一點三一公克）、安非他命三包（含袋重共十
    點四公克），認屬查獲之毒品，應依毒品危害防制條例第十八條第一項前段之規
    定，宣告沒收銷燬之。另扣案之電子磅秤一個、葡萄糖一罐、分裝袋七小包，安
    非他命吸食器（玻璃球）一個、酒精燈二個，認均係被告所有，且供施用本案第
    一、二級毒品所有之物，業據被告供承在卷，而依刑法第三十八條第一項第二款
    予以宣告沒收。其認事用法，核無違誤，量刑亦屬妥適。被告於本院未到庭僅具
    狀且未具理由聲明不服，其上訴顯無理由，應予駁回。
三、本件被告經合法傳喚無正當理由而不於審判期日到庭，爰不待其陳述，由檢察官
    一造辯論而為判決，併此敘明。
據上論結，應依刑事訴訟法第三百六十八條、第三百七十一條，判決如主文。
本案經檢察官乙○○到庭執行職務。
中     華     民     國     九十三     年      七      月    二十九     日
                                   臺灣高等法院臺中分院刑事第七庭
                                         審判長法  官  林  榮  龍
                                               法  官  江  錫  麟
                                               法  官  謝  說  容
右正本證明與原本無異。
施用第一級毒品部分得上訴，施用第二級毒品部分不得上訴。
如不服本判決應於收受送達後十日內向本院提出上訴書狀，其未敘述上訴之理由者並
得於提起上訴後十日內向本院補提理由書（均須按他造當事人之人數附繕本）。
                                               書記官  陳  美  利
中     華     民     國     九十三     年      七      月    二十九     日
附錄論罪科刑法條毒品危害防制條例第十條：
施用第一級毒品者，處六月以上五年以下有期徒刑。
施用第二級毒品者，處三年以下有期徒刑。
                                                                        Ｆ
